臺灣高雄地方法院刑事判決　　　　　　　 94年度訴字第991號
公　訴　人　臺灣高雄地方法院檢察署檢察官
被　　　告　甲○○　男　40歲.
上列被告因毒品危害防制條例案件，經檢察官提起公訴（94年度
毒偵字第1171號、第1971號），本院依簡式審判程序，判決如下
：
    主  文
甲○○連續施用第一級毒品，累犯，處有期徒刑拾月，扣案之海
洛因（合計淨重肆點壹肆公克）沒收銷燬之；又連續施用第二級
毒品，累犯，處有期徒刑伍月，扣案之甲基安非他命（驗後毛重
零點貳公克）及均殘有甲基安非他命之玻璃管壹支、塑膠管壹支
、殘渣袋壹個，均沒收銷燬之。應執行有期徒刑壹年貳月，扣案
之海洛因（合計淨重肆點壹肆公克）、甲基安非他命（驗後毛重
零點貳公克）及均殘有甲基安非他命之玻璃管壹支、塑膠管壹支
、殘渣袋壹個，均沒收銷燬之。
    事  實
一、甲○○曾於民國91年間因施用毒品案件，令入戒治處所強制
    戒治，經停止強制戒治釋放付保護管束，於92年2 月7 日保
    護管束期滿視同強制戒治執行完畢。復於92年間因施用毒品
    等案件，經本院判處有期徒刑7 月確定，並於93年4 月23日
    執行完畢。詎仍不知悔改，猶於前開強制戒治執行完畢釋放
    後5 年內，基於施用第一級毒品海洛因之概括犯意，自93年
    12月31日起至94年1 月2 日止，在位於高雄縣林園鄉○○街
    30號之「星河電子遊藝場」內，以將海洛因摻入香煙再燃燒
    吸食煙氣之方式，先後施用海洛因多次；復另基於施用第二
    級毒品甲基安非他命之概括犯意，自94年1 月16日中午12時
    許起至同年2 月1 日19時45分許回溯24小時內之某時，在前
    開「星河電子遊藝場」及位於高雄市○○區○○路13巷20號
    7 樓之1 居處，以將甲基安非他命置於燈泡內燒烤吸食煙氣
    之方式，先後施用甲基安非他命多次。嗣為警分別於94年 1
    月17日20時35分許在高雄市○○路86號查獲，並扣得其所有
    之海洛因（合計淨重1 點21公克）、安非他命（驗後毛重 0
    點2 公克）及供施用甲基安非他命使用而均殘有甲基安非他
    命之玻璃管1 支、塑膠管1 支、殘渣袋1 個，以及於94年 2
    月1 日17時30分許在前揭「星河電子遊藝場」查獲，並扣得
    其所有之海洛因（合計淨重2點93公克）。
二、案經高雄市政府警察局小港分局、左營分局報請臺灣高雄地
    方法院檢察署檢察官偵查起訴。
    理  由
一、被告甲○○所犯係死刑、無期徒刑、最輕本刑為3 年以上有
    期徒刑以外之罪，其於準備程序就前揭被訴事實為有罪之陳
    述，經受命法官告知簡式審判程序之旨，並聽取其與公訴人
    之意見後，本院認無不得或不宜改依簡式審判程序進行之處
    ，爰依刑事訴訟法第273 條之1 第1 項、第284 條之1 ，裁
    定本件由受命法官獨任進行簡式審判程序，合先敘明。
二、訊據被告對於上揭事實均坦承不諱，且查：
  (一)經將被告為警查獲後所採取之尿液送驗結果，係呈甲基安非
    他命陽性反應，有高雄市立凱旋醫院94年2 月1 日00000000
    號、同年3 月1 日00000000號濫用藥物尿液檢驗報告各1 份
    可稽，且扣案之海洛因及甲基安非他命經送驗結果，確為海
    洛因（先後2 次查獲合計淨重4 點14公克）及甲基安非他命
    （驗後毛重零點2 公克）無誤，而查扣之玻璃管1 支、塑膠
    管1 支、殘渣袋1 個，經鑑驗結果，均殘有甲基安非他命，
    有法務部調查局94年4 月19日調科壹字第220019667 號、調
    壹字第220019718 號鑑定通知書及高雄醫學大學附設中和紀
    念醫院94年3 月22日9403─615 號、94年4 月12日9404─17
    5 號、9404─176 號、9404─177 號檢驗報告各1 份可憑。
  (二)至於被告於94年1 月17日為警查獲所採之尿液，經檢驗結果
    ，雖未呈嗎啡陽性反應，惟查依據「Clarke s Isolation a
    nd Indentification of Drugs 」第2 版記載，嗎啡（海洛
    因主要代謝物）之半衰期（血中濃度減半所需時間）大約為
    3 小時，服用海洛因後24小時內約有80％排泄於尿液中，一
    般可檢出最長時間為海洛因服用後2 至4 天等情，有行政院
    衛生署管制藥品管理局91年10月3 日管檢字第110436號函可
    參，被告自白施用海洛因之日期（93年12月31日起至94年1
    月2 日），距上開被查獲採尿時間，已逾4 日以上，故尿液
    未檢出嗎啡陽性反應，自屬當然，且本件除有被告之自白外
    ，尚有海洛因扣案為證，則被告施用海洛因之犯行，仍屬明
    確，尚無從僅因前揭尿液未檢出嗎啡陽性反應，即可據以排
    除被告此部犯行。
  (三)從而，被告自白核與事實相符，應堪採信。又被告先前於91
    年間因施用毒品案件，令入戒治處所強制戒治，經停止強制
    戒治釋放付保護管束，於92年2 月7 日保護管束期滿視同強
    制戒治執行完畢，有臺灣高雄地方法院檢察署刑案資料查註
    紀錄表及臺灣高等法院被告全國前案紀錄表各1 份可參，被
    告於強制戒治執行完畢釋放後5 年內，有施用第一級毒品及
    第二級毒品之行為，堪予確認，事證明確，被告犯行洵堪認
    定。
三、核被告所為，係犯毒品危害防制條例第 10條第1項之施用第
    一級毒品罪及同條第2 項之施用第二級毒品罪。被告持有海
    洛因、持有甲基安非他命之低度行為，各為施用海洛因、施
    用甲基安非他命之高度行為所吸收，均不另論罪。被告先後
    多次施用海洛因及多次施用甲基安非他命行為，各均時間緊
    接、方法相同，犯罪構成要件亦各相同，顯係各基於概括犯
    意反覆為之，應均依連續犯之規定各論以1 罪，並各加重其
    刑。被告先前於92年間因施用毒品等案件，經本院判處有期
    徒刑7 月確定，並於93年4 月23日執行完畢，有前開臺灣高
    等法院被告全國前案紀錄表可參，其於有期徒刑執行完畢後
    ，5 年內再犯本件有期徒刑以上之罪，為累犯，應遞加重其
    刑。爰審酌被告被告先前業因施用毒品行為遭強制戒治，竟
    仍未戒絕毒品，猶再施用毒品，顯見其不知悔改，意志不堅
    ，惟念其施用毒品乃自戕一己之身體健康，尚未害及他人，
    且犯後坦承犯行，態度尚稱良好等一切情狀，分別量處如主
    文所示之刑，並定其應執行刑。扣案之海洛因（2 次查獲合
    計淨重4 點14公克）及甲基安非他命（驗後毛重零點2 公克
    ），係屬毒品，而查扣供被告施用甲基安非他命使用且均殘
    有甲基安非他命之玻璃管1 支、塑膠管1 支及殘渣袋1 個，
    因與甲基安非他命無法剝離，上開物品均依毒品危害防制條
    例第18條第1項前段併予沒收銷燬之。
據上論斷，應依刑事訴訟法第273 條之1 第1 項、第299 條第 1
項前段，毒品危害防制條例第10條第1 項、第2 項、第18條第 1
項前段，刑法第11條、第56條、第47條、第51條第5 款，判決如
主文。
本案經檢察官乙○○到庭執行職務。
中　　華　　民　　國　　94　　年　　5 　　月　　31　　日
                        刑事第三庭  法　官  陳威龍
以上正本證明與原本無異。
如不服本判決，應於收受送達後10日內向本院提出上訴書狀。
中　　華　　民　　國　　94　　年　　5 　　月　　31　　日
　　　　　　　　　　　　　　　　    書記官  張家瑜
附錄本案論罪科刑法條
毒品危害防制條例第10條第1項、第2項：
施用第1級毒品者，處6月以上5年以下有期徒刑。
施用第2級毒品者，處3年以下有期徒刑。
